臺灣士林地方法院民事裁定
111年度抗字第201號
抗  告  人  周庭安  
            宋月卿  
相  對  人  和潤企業股份有限公司
法定代理人  劉源森  
上列當事人間本票裁定事件，抗告人對於本院司法事務官民國11
1年7月15日所為111年度司票字第9684號裁定提起抗告，本院裁
定如下：
    主  文
抗告駁回。
抗告費用新臺幣壹仟元由抗告人連帶負擔。
    理  由
一、按在票據上簽名者，依票上所載文義負責；二人以上共同簽
    名時，應連帶負責；執票人向本票發票人行使追索權時，得
    聲請法院裁定後強制執行；票據法第5條、第123條分別定有
    明文。又本票執票人依上開法條之規定，聲請法院裁定許可
    對發票人強制執行，係屬非訟事件程序，法院僅就形式上審
    查是否准許強制執行，此項裁定並無確定實體上法律關係存
    否之效力，如發票人就票據債務之存否有爭執時，應由發票
    人提起確認之訴，以資解決（最高法院56年台抗字第714號
    、57年台抗字第76號裁定意旨參照）。是以法院辦理本票執
    票人聲請裁定准許向本票發票人強制執行事件，僅審查本票
    形式上要件是否具備為已足。又抗告，除本編別有規定外，
    準用第三編第一章之規定，第二審法院認為上訴為無理由者
    ，應為駁回之判決，民事訴訟法第495條之1第1項、第449條
    第1項分別定有明文；上開規定，依非訟事件法第46條規定
    ，於非訟事件之抗告準用之。
二、相對人在原審主張：其持有抗告人簽發如原裁定主文第1項
    所示免除作成拒絕證書之本票1紙（下稱系爭本票），詎經
    提示後未獲清償，爰依法聲請裁定許可強制執行等語。
三、抗告意旨略以：兩造間貸款金額為新臺幣（下同）105萬元
    並非150萬元，簽約時相對人業務員並未明確告知貸款金額
    ，貸款金額係遭他人變造填寫，以提高貸款金額，超貸款項
    扣除車價、過戶費及保險費後，全數匯入中租創新股份有限
    公司代表人劉垣谷名下中國信託銀行帳戶，劉垣谷、游阿坤
    與貸款公司涉嫌超額詐貸案，現由臺灣臺北地方檢察署以11
    1年度他字第5873號偵辦中，爰提起抗告，請求廢棄原裁定
    等語。
四、經查：本件相對人主張其執有抗告人共同簽發之系爭本票，
    經其屆期向抗告人提示後未獲付款，爰依票據法第123條規
    定聲請裁定許可強制執行等情，業據提出與其所述相符之系
    爭本票為證（見本院111年度司票字第9684號卷第10頁）。
    而系爭本票已具備本票應記載事項，合於同法第120條規定
    ，並已屆到期日，故從形式上觀之，係屬有效之本票，相對
    人聲請裁定准許強制執行，原審據以准許，於法核無不合。
    至抗告意旨所稱詐貸、變造系爭本票等節，無論屬實與否，
    核屬就票據債務存否所為之實體法律關係爭執，揆諸首揭說
    明，尚非本件非訟事件程序所得審究，抗告人自應另循訴訟
    程序解決之。從而，抗告人執上開理由指摘原裁定不當，求
    予廢棄，為無理由，應予駁回。
五、爰裁定如主文。　　
中　　華　　民　　國　　111 　年　　10　　月　　24　　日
                  民事第四庭  法  官  謝佳純
以上正本係照原本作成。
本件裁定不得抗告。
中　　華　　民　　國　　111 　年　　10　　月　　24　　日
                              書記官  陳怡文